【裁判字號】    92,上訴,268
【裁判日期】    920318
【裁判案由】    毒品危害防制條例
【裁判全文】
臺灣高等法院臺中分院刑事判決                民國九十二年度上訴字第二六八號
    上  訴  人
    即  被  告  甲○○
右上訴人因違反毒品危害防制條例案件，不服臺灣台中地方法院中華民國九十一年十
二月三十一日第一審判決（民國九十一年度訴字第二八一一號，起訴案號：臺灣台中
地方法院檢察署民國九十一年度毒偵字第二三○七、三○七八號），提起上訴，本院
判決如左：
    主      文
上訴駁回。
    事      實
一、甲○○於民國（下同）九十一年間前因施用毒品案件，經檢察官依臺灣南投地方
    法院九十一年度毒聲字第一八九號裁定送觀察、勒戒後，認無繼續施用毒品傾向
    ，而經臺灣南投地方法院檢察署檢察官於九十一年三月五日以九十一年度毒偵字
    第一四四號不起訴處分確定；詎其於經檢察官為不起訴處分後，仍不知戒毒，於
    五年內復基於概括施用第一級毒品海洛因之犯意，自九十一年六月五日起，至同
    年八月三日下午二時許止，在其南投縣埔里鎮愛蘭里鐵山巷七三號住處及臺中市
    ○○路一一六號二樓二０五室租住處，將海洛因摻礦泉水以針筒注射方式，連續
    施用第一級毒品海洛因多次，期間約每日施用二次；嗣分於九十一年七月二十五
    日下午四時許，在其南投縣埔里鎮愛蘭里鐵山巷七三號住處為警查獲，並扣得其
    所有供注射第一級毒品海洛因之注射針筒一支；及於九十一年八月三日晚上十時
    許，因另涉竊盜案件與蘇萱前往臺中市警察局第一分局繼中派出所說明時，為
    警查獲，並在蘇萱皮包內扣得甲○○所有寄放之第一級毒品海洛因一包（淨重
    ０點一二公克、包裝重０點一八公克）、供施用第一級毒品海洛因所用之注射針
    筒一支等物；經檢察官向原審法院聲請觀察、勒戒，而依台灣台中地方法院九十
    一年八月四日九十一年度毒聲字第二一三六號裁定將甲○○送勒戒處所觀察、勒
    戒後，認有繼續施用毒品之傾向。
二、案經南投縣警察局埔里分局報請臺灣南投地方法院檢察署檢察官呈請臺灣高等法
    院臺中分院檢察署檢察長核轉及臺中市警察局第一分局報請臺灣臺中地方法院檢
    察署檢察官偵查起訴。
    理      由
一、右揭犯罪事實，業據上訴人即被告甲○○（以下稱被告）迭於偵訊及原審法院審
    理時均坦承不諱，並有扣案海洛因一包（淨重０點一二公克、包裝重０點一八公
    克）、注射針筒二支等物可證，足認被告之自白與事實相符；且被告先後二次為
    警查獲時所採之尿液經送檢驗，亦確呈嗎啡陽性反應，有南投縣政府衛生局尿液
    檢驗單及臺中市衛生局煙毒尿液檢驗成績書各一件附卷可稽；此外，復有扣押物
    品清單一紙在卷可查。且被告所有寄放在蘇萱皮包內一包白色粉末，經法務部
    調查局鑑定結果確係第一級毒品，淨重○點一二公克包裝重○點一八公克，此有
    該局九十一年九月十六日調科壹字第一二○○一一九九六號鑑定通知書影本一份
    在卷可憑。又被告於九十一年間因施用毒品罪，經檢察官依臺灣南投地方法院九
    十一年度毒聲字第一八九號裁定送觀察、勒戒後，認無繼續施用毒品傾向，而由
    臺灣南投地方法院檢察署檢察官於九十一年三月五日以九十一年度毒偵字第一四
    四號為不起訴處分確定，有該不起訴處分書、臺灣臺中地方法院檢察署刑案資料
    查註紀錄表及臺灣高等法院被告全國前案紀錄表各一件在卷可稽；被告於經檢察
    官不起訴處分後五年內再犯本件毒品危害防制條例第十條之罪，經檢察官向原審
    法院聲請送觀察、勒戒後，認有繼續施用毒品傾向，有原審法院九十一年毒聲字
    第二一三六號裁定及臺灣臺中看守所附設勒戒處所九十一年八月十九日中所正總
    字第０九一０００二五二二號函送之證明書在卷可參；本件事證明確，被告犯行
    洵堪認定，應依法論科。
二、核被告所為，係犯毒品危害防制條例第十條第一項施用第一級毒品罪；其施用第
    一級毒品前持有之低度行為，為其後施用之高度行為所吸收，不另論罪；被告所
    為先後多次施用第一級毒品海洛因之犯行，時間緊接，所犯係構成要件相同之罪
    名，顯係基於概括犯意反覆為之，為連續犯，應依刑法第五十六條規定論以一罪
    ，並加重其刑。原審法院審酌被告犯罪之動機、目的，以注射方式施用毒品之犯
    罪手段，本件犯罪之情節及其施用毒品之期間長短、次數，並坦承犯罪之犯後態
    度尚稱良好等一切情狀，適用刑事訴訟法第二百九十九條第一項前段，毒品危害
    防制條例第十條第一項，第十八條第一項前段，第二十條第三項前段，刑法第十
    一條前段，第五十六條、第三十八條第一項第二款之規定，判決被告連續施用第
    一級毒品罪，量處有期徒刑拾月。並認扣案海洛因一包（淨重０點一二公克、包
    裝重０點一八公克），係屬毒品危害防制條例第二條第二項第一款所規定之毒品
    海洛因，應依同條例第十八條第一項前段規定，諭知沒收銷燬之；其餘扣案注射
    針筒二支，為被告所有並供犯本案施用第一級毒品罪所用之物，業據其供明在卷
    應依刑法第三十八條第一項第二款宣告沒收。認事用法，均無不合，量刑亦屬適
    當。被告上訴意旨：渠已戒除毒隱，誠心悔改，原審量刑太重，請從輕量刑，給
    被告自新機會等語，因原審判決已審酌被告本件犯罪之一切情狀，量刑適當，被
    告上訴為無理由，應予駁回。
三、據上論結：應依刑事訴訟法第三百六十八條，判決如主文。
本案經檢察官乙○○到庭執行職務。
中      華      民      國      九十二  年      三      月      十八    日
                                臺灣高等法院臺中分院刑事第一庭
                                      審判長法  官  陳  紀  綱
                                            法  官  陳  登  源
                                            法  官  方  艤  駐
右正本證明與原本無異。
如不服本判決應於收受送達後十日內向本院提出上訴書狀，其未敘述上訴之理由者並
得於提起上訴後十日內向本院補提理由書（均須按他造當事人之人數附繕本）。
                                            書記官  江  玉  萍
中      華      民      國      九十二  年      三      月      十九    日
附錄本案論罪科刑法條全文：
毒品危害防制條例第十條第一項
施用第一級毒品者，處六月以上五年以下有期徒刑。
                                                                        Ａ


司法院資訊處製作；財團法人民間司法改革基金會備份。
